【裁判字號】    88,上易,5744
【裁判日期】    890215
【裁判案由】    竊盜
【裁判全文】
臺灣高等法院刑事判決                          八十八年度上易字第五七四四號
    上  訴  人  臺灣板橋地方法院檢察署檢察官
    被      告  丙○○
右列上訴人因被告竊盜案件，不服臺灣板橋地方法院八十八年度易字第三五八三號中
華民國八十八年十月廿二日第一審判決（起訴案號：臺灣板橋地方法院檢察署八十八
年度偵字第一九三三○號），提起上訴，本院判決如左：
    主  文
原判決撤銷。
丙○○連續攜帶兇器竊盜，累犯，處有期徒刑拾月，於刑之執行完畢或赦免後，令入
勞動場所強制勞動貳年，以保護管束代之。
    事  實
丙○○有犯罪習慣，自民國八十二年起，屢因侵占、違反麻醉藥品管理條例及竊盜案
件受刑罰宣告，其中於八十七年間所犯竊盜罪經臺灣板橋地方法院判處有期徒刑七月
，上訴本院駁回確定，八十八年四月至廿三日縮短刑期執行完畢。自八十八年八月至
十一月間，又基於概括犯意，連續意圖為自己不法之所有而在下列時、地竊取他人之
動產：(一)八十八年八月十三日上午七時卅分左右，在臺北縣三重市○○路四號對面，
持非其所有、客觀上足可殺傷人身而具有危險性之兇器電鑽及剪刀各一把，竊取乙○○所有G3-902號營業小客車內之汽車音響一組，得手圖逃之際當場為乙○○發現報警
逮捕；(二)同年九月十九日上午四時左右，在臺北市○○○路○段七三號前建國高架橋
下停車場內，竊取甲○○所有E9-356號營業小客車內現款新臺幣（下同）四百元；(三)
同年十月九日下午三時卅分左右，在臺北市○○○路○段七號新生高架橋下停車場內
，竊取丁○○所有BP- 8765號自用小客車內現款九百元；(四)同年十一月十五日上午五
時卅分左右，在臺北市○○○路○段五五巷口，持非其所有、客觀上足可殺傷人身而
具有危險性之十字型螺絲起子一把，損壞戊○○所有J2- 6876號自用小客車之右後車
窗，足以生損害於戊○○之財產，但在物色車內財物、尚未竊取得手時當場為警逮捕
，並由戊○○提出告訴。經臺北縣警察局三重分局報請臺灣板橋地方法院檢察署檢察
官偵查起訴。
    理  由
一前述犯罪事實，業經被告坦白承認，與告訴人戊○○及被害人乙○○、甲○○、丁○○所述失竊情形相符（但甲○○另申報失竊無線電話一具，丁○○另申報失竊內
  有行動電話一具、手錶一只、護照、香港入境簽證及大陸地區旅行證各一本、機票
  三張、營業報表一批之手提包一只，因非當場查獲，不能證明同遭被告竊取，併予
  指明），並有扣案行竊工具電鑽、剪刀、螺絲起子及卷附贓物認領保管收據可為佐
  證。事證明確，犯行已可認定。
二被告所為，觸犯刑法第三百二十一條第一項第三款、第二項、第三百二十條第一項
  、第三百五十四條之罪。先後各次竊盜行為，時間相近，所犯為基本構成要件相同
  之罪名，顯然出於概括犯意，依連續犯規定論以情節較重之攜帶兇器竊盜既遂一罪
  並加重其刑；與戊○○所訴毀棄損壞罪間有方法結果之牽連關係，從其中較重之攜
  帶兇器竊盜罪處斷。起訴書雖僅記載第一次行竊之行為，但既屬連續犯及牽連犯而
  為同一案件，依刑事訴訟法第二百六十七條規定，應認起訴效力及於全部犯罪事實
  。被告於八十七年間因竊盜案件經臺灣板橋地方法院判處有期徒刑七月，上訴本院
  駁回確定，八十八年四月廿三日縮短刑期執行完畢，有本院被告全國前案記錄表在
  卷可憑，其受有期徒刑執行完畢，五年以內再犯法定本刑為有期徒刑之本案罪名，
  依累犯規定遞予加重其刑。原審予以論罪科刑，雖非無見，但被告行竊所用之工具
  查全案卷證均不能證明為其所有，原審遽予宣告沒收尚嫌無據，且就被告事後連
  續行竊及牽連觸犯毀損罪等部分事實不及斟酌，自屬無可持。檢察官據此提起上訴
  請求撤銷改判，為有理由。審酌被告因肢體殘障生活困難而觸法禁，所竊取財物之
  價值尚非鉅大及事後尚知認罪悔過等一切情狀，認宜量處如主文所示之刑。又依前
  述本院被告全國刑案紀錄表所載，被告自民國八十二年起，屢因侵占、違反麻醉藥
  品管理條例及竊盜案件受刑罰宣告，顯然有犯罪之習慣，本案雖因宣告刑未達有期
  徒刑一年而無竊盜犯贓物犯保安處分條例之適用，但仍有藉保安處分措施加強他律
  矯治之必要，併命於刑之執行完畢或赦免後入勞動場所強制工作二年。惟念其身負
  殘疾，且於審判中誓言改過絕不再犯等情，認為所宣告之強制工作處分以暫不實際
  執行為適當，先予代以保護管束以觀後效。扣案物品未能證明為被告所有，已如前
  述，無從宣告沒收。
三依刑事訴訟法第三百六十九條第一項前段、第三百六十四條、第二百九十九條第一
  項前段，刑法第五十六條、第三百二十一條第一項第三款、第三百五十四條、第四
  十七條、第五十五條、第九十條、第九十二條，罰金罰鍰提高標準條例第一條前段
  ，判決如主文。
本案經檢察官劉靜婉到庭執行職務。
中    華    民    國    八十九    年       二       月       十五       日
                            臺灣高等法院刑事第十五庭
                                審判長法  官  劉  叡  輝
                                      法  官  黃  瑞  華
                                      法  官  林  勤  綱
右正本證明與原本無異。
不得上訴。
                                      書記官  陳  啟  文
中    華    民    國    八十九    年       二       月       十七       日
附錄本案論罪科刑法條全文：
刑法第三百二十一條第一項第三款
犯竊盜罪而有左列情形之一者，處六月以上五年以下有期徒刑：
三攜帶兇器而犯之者。


司法院資訊處製作；財團法人民間司法改革基金會備份。
